【裁判字號】    90,易,45
【裁判日期】    900501
【裁判案由】    竊盜
【裁判全文】
臺灣屏東地方法院刑事判決                              九十年度易字第四五號
    公  訴  人  臺灣屏東地方法院檢察署檢察官
    被      告  乙○○
右列被告因竊盜案件，經檢察官提起公訴（八十九年度偵字第六九九四○號），本院
判決如左：
    主  文
乙○○竊盜，處有期徒刑肆月，如易科罰金，以參佰元折算壹日。
    事  實
乙○○意圖為自己不法之所有，於民國八十九年十二月十三日凌晨二時許，至甲○○
位於屏東市○○路○段七七號正在整修之房屋騎樓下，竊取甲○○所有之鋁門六片，
得手後欲逃離之際，為警當場查獲。
    理  由
一、右揭時地竊盜事實，業據被告乙○○供認不諱，核與被害人甲○○指述之情節相
    符，並有贓物領據一紙附卷可稽，事證明確，其竊盜犯行洵堪認定。
二、核被告乙○○所為，係犯刑法第三百二十條第一項之普通竊盜罪。公訴人認被告
    係夜間侵入住宅竊盜，因認其係犯刑法第三百二十一條第一項第一款之加重竊盜
    罪。但被告堅決否認有夜間侵入住宅竊盜之情形，辯稱因該住屋現在正在修繕房
    屋，未設置大門，鋁門即置於一樓，毋須進入住宅即可竊取等語。經查前揭房屋
    正在整修，當時無人居住，應該不是住宅，且鋁門是置於騎樓下，騎樓並無圍欄
    圍繞乙節，業據被害人甲○○陳述明確。故被告並未侵入住宅，自不能論以加重
    竊盜罪責，惟刑法之加重竊盜罪與普通竊盜罪二者之社會基本事實仍屬相同，爰
    變更公訴人所引應適用之法條，改依普通竊盜罪論處。審酌被告品行尚佳、犯罪
    動機、目的、手段、所生危害、所得財物並不多且已歸還及其犯後態度良好等情
    狀，量處如主文所示之刑，並諭知易科罰金之折算標準。
三、被告行為後，刑法第四十一條業於九十年一月十日修正公布，同年一月十二日生
    效，修正後之刑法第四十一條第一項前段規定：犯最重本刑五年以下有期徒刑以
    下之罪，而受六個月以下有期徒刑或拘役之宣告，因身體、教育、職業、家庭或
    其他正當事由，執行顯有困難者，得以一元以上三元以下折算一日。此與原先之
    刑法第四十一條規定已有不同，本件前後相較，自以新法得易科罰金之規定對行
    為人較為有利，依刑法第二條第一項前段之規定，自應適用修正後之刑法第四十
    一條第一項前段之規定，諭知易科罰金及其折算之標準，併予敘明。
中      華      民      國      九十      年      五   月    一        日
                                          法  官    蔡虔霖
右正本證明與原本無異。
對於本判決如有不服應於收受送達後十日內向本院提出上訴書狀上訴於台灣高等法院
高雄分院並按他造當事人之人數附具繕本。
          書記官   謝天祥
中      華      民      國      九十      年      五    月    一        日
附錄本案論罪科刑法條全文：
刑法第三百二十條第一項意圖為自己不法之所有或第三人不法之所有，而竊取他人之
動產者，為竊盜罪，處五年以下有期徒刑、拘役或五百元以下罰金。


司法院資訊處製作；財團法人民間司法改革基金會備份。
